【裁判字號】    95,簡上,174
【裁判日期】    951019
【裁判案由】    偽造文書等
【裁判全文】
臺灣嘉義地方法院刑事判決             95年度簡上字第174號
上  訴  人  臺灣嘉義地方法院檢察署檢察官
被      告  甲○○
上列上訴人因偽造文書等案件，不服本院嘉義簡易庭95年度嘉簡
字第733號中華民國95年5月30日所為第一審判決（起訴案號：臺
灣嘉義地方法院檢察署92年度偵字第6131號），提起上訴，本院
管轄之第二審合議庭判決如下：
    主  文
上訴駁回。
甲○○緩刑貳年。
    事實及理由
一、本案經本院審理結果，認第一審簡易判決依刑法第216條、
    210條、212條、339條第1項，判處被告甲○○有期徒刑5 月
    ，如易科罰金，以300元折算1日，扣案如第一審簡易判決附
    表編號34所示印文沒收，認事用法及量刑均無不當，應予維
    持，並引用第一審簡易判決書記載之事實、證據及理由。
二、公訴人提起上訴略以：被告已於95年2月27日與被害人陽信
    商業銀行股份有限公司光華分公司達成和解，故請求法院從
    輕處理等語。按刑之量定，係實體法上賦予法院得為自由裁
    量之事項，倘其未有逾越法律所規定之範圍，或濫用其權限
    ，即不得任意指為違法（最高法院75年台上字第7033號判例
    參照）。質言之，法官為量刑之裁量時，除不得逾越法定刑
    或法定要件外，尚應符合法規範之體系及目的，遵守一般有
    效之經驗及論理法則，亦即應兼顧裁量之外部及內部性界限
    ，如非顯有裁量逾越或裁量濫用之違法情事，自不得任意指
    為違法。經查，原審基於上開認定，依刑法第57條所定各款
    犯罪情狀之規定，在法定刑度內而為量刑，已兼顧裁量之外
    部及內部性界限，符合法規範之體系與目的，並未逾越法律
    所規定之範圍，更無濫用其權限或悖離經驗或論理法則之情
    事，原審量刑應屬妥適。準此，上訴意旨尚無理由，應予駁
    回。
三、按行為後法律有變更者，適用行為時之法律。但行為後之法
    律有利於行為人者，適用最有利於行為人之法律，刑法第2
    條第1項定有明文。查被告行為時之易科罰金折算標準，依
    刑法第41條第1項前段規定：「犯最重本刑為5年以下有期徒
    刑以下之刑之罪，而受6個月以下有期徒刑或拘役之宣告，
    因身體、教育、職業、家庭之關係或其他正當事由，執行顯
    有困難者，得以1元以上3元以下折算1日，易科罰金。」，
    及修正前罰金罰鍰提高標準條例第2條前段（現已刪除）規
    定，就其原定數額提高為1百倍折算1日，應以銀元3百元折
    算1日，經折算為新臺幣後，係以新臺幣9百元折算1日。惟
    95年7月1日修正公布施行之刑法第41條第1項前段則規定：
    「犯最重本刑為5年以下有期徒刑以下之刑之罪，而受6個月
    以下有期徒刑或拘役之宣告者，得以新臺幣1千元、2千元或
    3千元折算1日，易科罰金。」，比較修正前後之易科罰金折
    算標準，以95年7月1日修正公布施行前之規定，較有利於被
    告，應依刑法第2條第1項前段，適用修正前刑法第41條第1
    項前段規定，定其折算標準。而原審雖未及比較易科罰金折
    算標準之新舊法，惟因新修正刑法第2條第1項之變更，已將
    新舊法律適用之「從新從輕」原則，改採「從舊從輕」原則
    ，本案上訴後，經比較新舊法，仍應適用行為時法，原判決
    既適用行為時法，即無不當，不構成撤銷之事由，而上訴意
    旨復無理由，自應將上訴駁回。
四、再查被告前未曾因故意犯罪受有期徒刑以上刑之宣告，有臺
    灣高等法院被告前案紀錄表可參，被告於犯後坦承罪行，態
    度良好，並與被害人達成和解分期還款，有和解書影本1份
    、郵政跨行匯款申請書影本6紙在卷可憑，綜合上情，本院
    認被告經此教訓，當知警惕，而無再犯之虞，所宣告之刑以
    暫不執行為適當，爰宣告緩刑2年，以啟自新。
據上論斷，應依刑事訴訟法第455條之1第1項、第3項、第368條
，刑法第74條第1項第1款，判決如主文。
本案經檢察官陳慧玲到庭執行職務。
中    華    民    國    95    年    10    月    19    日
                  刑事第五庭  審判長法  官  林信旭
                                    法  官  黃琴媛
                                    法  官  洪嘉蘭
上列正本證明與原本無異。
本件不得上訴。
中    華    民    國    95    年    10    月    19    日
                                    書記官  吳明蓉


司法院資訊處製作；財團法人民間司法改革基金會備份。
